# 租赁负债初始确认时进项税如何处理

提问人：气味儿 时间：2021-03-13 19:47:48
请教陈版及各位老师，按照新租赁准则，租赁付款额中包含的未来出租方将向承租方开具的进项税，而租赁负债为未税金额，则这块进项税在租赁负债初始确认的时候该如何处理?1、在初始确认中确认为一项资产（其他应收款）实际发票入账时转入进项税额。 2 、初始确认时对其不确认，在实际发票入账时直接确认进项税额。这两种处理方法哪种更好一些或者实务中更常见?

回答人：chenyiwei
一般采用你的方法 2 ：“2、初始确认时对其不确认，在实际发票入账时直接确认进项税额”。

提问人：lingyan20 时间：2021-03-31 15:11:48
请教陈版，收到发票时具体分录如何做？

回答人：chenyiwei
实际收到*时，借：应交税费——应交增值税（进项税额），借：长期应付款（原不含税金额应在本期支付的金额），贷：银行存款。